臺灣高雄地方法院交通事件裁定　　　　100年度交聲字第108號
原處分機關　高雄市政府交通局
異　議　人
即受處分人　張文輝
上列受處分人因違反道路交通管理處罰條例案件，對於高雄市政
府交通事件裁決於民國99年12月27日所為之處分（原處分：高市
交裁字第裁32-Ｚ000000000號），聲明異議，本院裁定如下：
    主  文
原處分撤銷。
張文輝不罰。
    理  由
一、原處分意旨略以：異議人即受處分人張文輝（下稱異議人）
    於民國99年5 月2 日凌晨2 時37分騎乘車牌號碼為136-EUM
    號重型機車（下稱該重型機車），在高雄市○○○路路段以
    2 輛以上汽車共同在道路競駛，經高雄市政府警察局新興分
    局以高市警交字第B00000000 號舉發違反道路交通管理事件
    通知單舉發，嗣原處分機關於99年12月27日以異議人違反道
    路交通管理處罰條例第43條第3 項、第67條第3 項規定，以
    高市交裁字第裁32-B00000000號違反道路交通管理事件裁決
    書裁處罰鍰新臺幣（下同）30,000元、吊銷重型機車駕照並
    3 年內不得考領駕駛執照。
二、異議意旨略以：上開原處分機關所裁罰之事實，業經臺灣高
    雄地方法院檢察署檢察官以99年度偵字第21610號為不起訴
    處分確定，故原處分機關之裁罰顯有錯誤，故依法聲明異議
    ，請求撤銷原處分等語。
三、按汽車駕駛人，駕駛汽車有在道路上蛇行，或以其他危險方
    式駕車之情形者，處新臺幣（下同）6 千元以上2 萬4 千元
    以下罰鍰，並當場禁止其駕駛；又二輛以上之汽車共同違反
    第1 項規定，或在道路上競駛、競技者，處汽車駕駛人3 萬
    元以上9 萬元以下罰鍰，並當場禁止其駕駛及吊銷其駕駛執
    照；汽車駕駛人有第1 項第1 款、第2 款或前項行為者，並
    吊扣該汽車牌照3 個月，道路交通管理處罰條例第43條第1
    項第1 款、第3 項、第4 項前段分別定有明文。而道路交通
    管理處罰條例中之汽車，包括機器腳踏車（即俗稱之機車）
    在內，同條例第3 條第8 款亦規定明確。
四、經查：
  (一)高雄市政府警察局新興分局值勤警員於上揭時間，發現十餘
    部機車沿高雄市○○路、八德二路及自立二路飆速、紅燈右
    轉、闖紅燈，駕駛警用偵防車在後跟隨並錄影蒐證，於高雄
    市○○路與七賢二路口拍攝異議人騎乘該重型機車之畫面，
    故以異議人所騎乘該重型機車有2 輛以上車輛在道路上競駛
    之交通違規行為為由逕行開單舉發，並由原處分機關依法裁
    處如上述內容裁罰之事實，有高雄市政府警察局高市警交字
    第B00000000 號舉發違反道路交通管理事件通知單1 紙、原
    處分機關高市交裁字第裁32-B00000000號違反道路交通事件
    裁決書部1 份以及錄影蒐證畫面翻拍照片2 張在卷可稽，此
    部分事實堪予認定。
  (二)原舉發機關及原處分機關認受處分人於上揭時、地有共同在
    道路上競駛之行為，係以上開錄影蒐證光碟為憑。經本院向
    高雄市政府警察局新興分局、臺灣高雄地方法院檢察署調取
    本件蒐證錄影光碟，並當庭勘驗結果為：「錄影時間0 分1
    秒：於中山路與八德路口，陸續有十餘部機車飆速競駛違規
    紅燈右轉八德路，但完全無法看出異議人騎乘該重型機車是
    否在其中；0 分10秒至0 分17秒，前開飆速競駛機車持續行
    駛於八德二路，無法分辨該重型機車是否於其中；0 分33秒
    ，於八德路與自立路口，該路口號誌燈為閃紅燈狀態，可見
    前開飆速競駛之機車，但仍無法看出異議人騎乘該重型機車
    是否於其中；0 時46分，前開競速機車部分自八德路左轉往
    自立二路方向，此時可看見異議人騎車該重型機車出現於自
    立路上；0 分51秒至0 分55秒自立路與七賢二路路口，異議
    人於接近路口時有暫停等待紅燈；1 分0 秒，畫面拍向自立
    二路與七賢二路路口之路牌，當時號誌燈顯示紅燈，且倒數
    燈數尚有50秒；1 分2 秒畫面拍回自立路上，異議人所騎乘
    之該重型機車已於畫面消失，顯有闖越該紅燈。是依上開勘
    驗內容，僅得證明本件異議人，曾於上揭時間出現於七賢二
    路及自立路口，有闖紅燈之行為，而於上揭時、地雖確曾有
    數輛機車沿中山路、八德二路及自立二路上競駛，併排行駛
    於快慢車道上，惟無法認定異議人是否為前開競駛車輛之一
    ，或是僅適於同時、地行駛於該路段之車輛，故由上開錄影
    光碟畫面，尚不足以認定異議人有騎乘重型機車與其他機車
    共同在道路上競駛之行為。
五、綜上所述，依本件原處分機關所裁決之證據，尚無從遽認受
    處分人確有原處分機關所認「2 輛以上汽車共同在道路競駛
    」之違規行為，原處分機關未予詳察，對於受處分人逕予上
    開裁罰，即有未合。受處分人聲明異議，經核為有理由，應
    由本院將原處分撤銷，另為受處分人不罰之裁定，以資救濟
    。至於受處分人於上揭時間在七賢二路、自立二路所為闖紅
    燈之違規行為，與受處分人本件遭舉發、處分之「2 輛以上
    汽車共同在道路上競駛」之交通違規行為，二者不法內涵難
    謂相同，本院尚無從以二者屬同一行為，逕依道路交通管理
    處罰條例第45條、第53條等相關規定對受處分人為裁罰，而
    應由原處分機關另為適法之處理，附此敘明。
六、據上論斷，應依道路交通事件處理辦法第19條前段，裁定如
    主文。
中    華    民    國   100    年    3     月    31    日
                     交通法庭  法  官  鄭  瑋
以上正本證明與原本無異。
如不服本裁定，應於收受送達後5 日內向本院提出抗告狀。
中    華    民    國   100    年    4     月    1     日
                                書記官  蔡佩珊